【裁判字號】    99,上易,468
【裁判日期】    990512
【裁判案由】    竊盜
【裁判全文】
臺灣高等法院刑事判決                 99年度上易字第468號
上  訴  人  臺灣士林地方法院檢察署檢察官
被      告  甲○○
選任辯護人  葉海萍律師
上列上訴人因被告竊盜案件，不服臺灣士林地方法院98年度審易
字第1550號，中華民國98年12月30日第一審判決（起訴案號：臺
灣士林地方法院檢察署97年度偵字第15676號），提起上訴，本
院判決如下：
    主      文
上訴駁回。
    事實及理由
一、本案經本院審理結果，認第一審以被告甲○○犯刑法第321
    條第1項第3、4款之結夥三人以上，攜帶兇器竊盜罪，判處
    有期徒刑6月，並諭知易科罰金折算之標準為新台幣1000元
    折算一日，認事用法及量刑均無不當，應予維持，並引用第
    一審判決書記載之事實、證據及理由（如附件）。
二、公訴人上訴意旨略以：原審對被告甲○○處有期徒刊6月，
    雖非無見，惟查：刑法上量刑之一般標準，應以行為人之責
    任為基礎，並審酌一切情狀，尤應注意刑法第57條所列各款
    事項，為科刑輕重之標準，諸如犯罪之手段、犯罪行為人違
    反義務之程度、犯罪所生之危險、犯罪行為人犯罪後之態度
    ，均應綜合考量；又刑之量定，固為實體法上賦予法院得為
    自由裁量之事項，但此項職權之行使，仍應受比例原則、平
    等原則、罪刑相當原則之支配，審酌刑法第57條所列各款應
    行注意事項及一切情狀為之，使輕重得宜，罰當其罪，以符
    合法律授權之目的，此即所謂自由裁量權之內部界限，最高
    法院96年度臺上字第2357號、97年度臺上字第6874號判決意
    旨分別可資參照。而被告與共犯陳隆勝、王國剛、侯焜富等
    人結夥3人及攜帶兇器竊盜，兼具刑法第321條第l項第3款及
    第4款加重事由，且被告係其餘3名共犯之雇主，亦係被告指
    使渠等行竊，被告之犯罪情節較之陳隆勝等3人為重，然共
    犯陳隆勝等3人經臺灣士林地方法院刑事庭98年度審簡字第
    878號判決各處有期徒刑6月，本件被告亦量處有期徒刑6月
    ，實已違背罪責相當原則。又被告犯後迄今未與告訴人達成
    和解，雖被告辯稱願賠償新台幣20萬元，但因被告所為係裁
    切竊取鋼骨使告訴人之工廠受有結構性之損壞，告訴人所受
    損害非20萬元所能填補，原審僅量處有法定最輕刑，實屬過
    輕，爰依告訴人之請求提起上訴，請求對被告從重量刑等語
    。
三、經查：刑之量定，係實體法上賦予法院得為自由裁量之事項
    ，倘量刑時未逾越法律所規定之範圍，亦未濫用權限致明顯
    失出或失入而違背正義，即不得任意指摘為違法。原審法院
    於量刑時，已審酌被告非為品行不佳之人，犯本案加重竊盜
    罪，對被害人財產造成相當損害，雖有不該，然所竊鋼材為
    業已停業未使用之鋼構廠房，被告行竊後係用於搭建養護中
    心雨棚供公眾使用，惡性尚非重大，且其犯罪後均坦承犯行
    ，一再表示願意賠償被害人之損害，並依告訴代理人滕治裕
    於警詢中所陳遭竊鋼材市價20萬元之金額，向臺灣臺北地方
    法院辦理提存（提存書影本見原審卷第134頁），乃因與被
    害人就實際損害之賠償未能達成共識，且被害人要求將其與
    被告間之其他民事糾紛一併納入和解條件，而未能達成和解
    ，非可全部歸咎於被告，並無礙於被告於犯後已積極與被害
    人方面進行民事和解之認定，況被害人損失部分，仍可透過
    民事訴訟程序由民事庭認定賠償金額以為救濟，難認被告犯
    後態度不佳，復考量被告犯罪所得財物價值、犯罪之動機、
    目的及其智識程度及經營養護中心擔任負責人之生活狀況等
    一切情狀，量處最低法定本刑有期徒刑6月之刑，並諭知易
    科罰金之折算標準，本院認為原審法院之量刑，並無違反刑
    法第57條之情形，亦無違法或顯然不當之情形，認事用法並
    無違誤，量刑亦稱妥適，檢察官上訴請求從重量刑，並無理
    由，應予駁回。
據上論結，應依刑事訴訟法第373條、第368條，判決如主文。
本案經檢察官李叔芬到庭執行職務。
中    華    民    國    99    年    5    月    12    日
                  刑事第四庭審判長法  官  陳筱珮
                                  法  官  邱滋杉
                                  法  官  孫惠琳
以上正本證明與原本無異。
不得上訴。
                                  書記官  陶宇晨
中    華    民    國    99    年    5     月    12    日

司法院資訊處製作；財團法人民間司法改革基金會備份。
